【裁判字號】    92,台抗,153
【裁判日期】    920403
【裁判案由】    偽造有價證券
【裁判全文】
最高法院刑事裁定                                九十二年度台抗字第一五三號
    抗  告  人  甲○○
右抗告人因偽造有價證券案件，不服台灣高等法院台中分院中華民國九十二年二月二
十一日駁回其第三審上訴之裁定︵九十一年度上訴字第二○三二號︶，提起抗告，本
院裁定如左：
    主  文
抗告駁回。
    理  由
按上訴期間為十日，自送達判決後起算，刑事訴訟法第三百四十九條前段定有明文。
又送達於應受送達人之住居所、事務所或營業所不獲會晤應受送達人者，得將文書付
與有辨別事理能力之同居人或受僱人，以為送達；不獲會晤應受送達人，亦無受領文
書之同居人或受僱人時，得將文書寄存送達地之自治或警察機關，並作送達通知書，
黏貼於應受送達人住居所、事務所或營業所門首，以為送達，為民事訴訟法第一百三
十七條前段、第一百三十八條所明定，此項規定，依刑事訴訟法第六十二條於刑事訴
訟程序，亦在準用之列。依上開規定，黏貼通知書後，即以黏貼通知書時，為送達之
時，應受送達人究於何時前往領取應送達文書，或並未前往領取，於送達之效力並無
影響。查抗告人甲○○之戶籍地雖在台中市○區○○○路二六六號九樓之一，但第一
審依該地址傳、拘無著後，發布通緝，抗告人於民國九十一年十月四日被緝獲，於第
一審訊問時，陳明其已於九十一年五月遷到台中市○○區○○路十三巷二弄十號，有
訊問筆錄可查；抗告人於上訴第二審後，仍陳明其居所為上開中清路地址，嗣原審定
期於九十一年十二月十六日進行調查程序，該期日傳票依抗告人陳報之居所送達，抗
告人於當日並到庭接受訊問，其後原審定期於九十二年一月八日上午十時四十分進行
審判程序，並依抗告人聲請，傳訊其女何承諭到庭為證，該證人傳票依抗告人聲請狀
之記載，亦送達於台中市○○路十三巷二弄十號，由抗告人以同居人之身分收受，抗
告人於審判期日並帶同何承諭到庭，有送達證書、訊問筆錄及審判筆錄可查，原審於
言詞辯論終結後，定期於九十二年一月二十二日宣判，判決書則按其前述居所地送達
時，因未獲會晤抗告人本人，亦無受領文書之同居人或受僱人，送達人乃依上開規定
，於九十二年二月六日，將應送達之判決正本寄存於轄管警察機關台中市警察局第五
分局水湳派出所，並作送達通知書黏貼於抗告人門首，以為送達，有上開送達證書可
查。則當送達人依此方式為送達時，即已生送達之效力，上訴期間，亦自該送達日之
翌日即九十二年二月七日起算，其上訴期間因抗告人居住於原審法院所在地，無在途
期間可言，其期間之末日九十二年二月十六日為星期日，依法以次日代之，截至同年
二月十七日亦已屆滿，乃抗告人遲至九十二年二月十八日提起第三審上訴，顯已逾十
日之上訴期間，原審因認其上訴為不合法，依刑事訴訟法第三百八十四條規定，裁定
駁回抗告人之上訴，經核於法洵無違誤。抗告意旨，任憑己意，指摘原裁定不當，非
有理由，應予駁回。
據上論結，應依刑事訴訟法第四百十二條，裁定如主文。
中      華      民      國    九十二    年      四      月      三      日
                              最高法院刑事第五庭
                                  審判長法官  謝  家  鶴
                                        法官  洪  文  章
                                        法官  花  滿  堂
                                        法官  陳  世  淙
                                        法官  洪  佳  濱
      右正本證明與原本無異
                                              書  記  官
中      華      民      國    九十二    年      四      月     十五     日


司法院資訊處製作；財團法人民間司法改革基金會備份。
